【裁判字號】    99,裁,2105
【裁判日期】    990916
【裁判案由】    勞保
【裁判全文】
最  高  行  政  法  院  裁  定
                                      99年度裁字第2105號
上  訴  人  甲○○○
訴訟代理人  林契名  律師
被 上訴 人  勞工保險局
代  表  人  陳益民
上列當事人間勞保事件，上訴人對於中華民國99年6月24日臺北
高等行政法院99年度訴字第240號判決，提起上訴，本院裁定如
下：
    主  文
上訴駁回。
上訴審訴訟費用由上訴人負擔。
    理  由
一、按對於高等行政法院判決之上訴，非以其違背法令為理由，
    不得為之，行政訴訟法第242條定有明文。依同法第243條第
    1項規定，判決不適用法規或適用不當者，為違背法令；而
    判決有同條第2項所列各款情形之一者，為當然違背法令。
    是當事人對於高等行政法院判決上訴，如依行政訴訟法第24
    3條第1項規定，以高等行政法院判決有不適用法規或適用不
    當為理由時，其上訴狀或理由書應有具體之指摘，並揭示該
    法規之條項或其內容；若係成文法以外之法則，應揭示該法
    則之旨趣，倘為司法院解釋或本院之判例，則應揭示該判解
    之字號或其內容。如以行政訴訟法第243條第2項所列各款情
    形為理由時，其上訴狀或理由書，應揭示合於該條項各款之
    事實。上訴狀或理由書如未依此項方法表明者，即難認為已
    對高等行政法院判決之如何違背法令有具體之指摘，其上訴
    自難認為合法。
二、本件上訴人前於民國97年11月3日以臺中縣油漆工程業職業
    工會為投保單位，加入勞工保險為被保險人。嗣於98年1月
    10日（被上訴人收文日）以其97年12月17日至98年1月1日因
    肝腫瘤等症住院，檢據向被上訴人申請傷病給付。經被上訴
    人審查認上訴人於加保時及以後無從證明有從業之實，乃依
    勞工保險條例第16條、第19條及第24條規定，以98年5月1日
    保承職字第09810144890號函核定自97年11月3日起取消其被
    保險人資格，已繳保險費不予退還，所請傷病給付不予給付
    。上訴人不服，循序提起行政訴訟。案經原審駁回其訴。
三、本件上訴人對於原審判決提起上訴，主張：本件上訴人於原
    審有聲請原審傳訊詹紹棋為證人，證明上訴人於97年12月5
    日至7日及11日有與證人共同工作之事實，為重要之證人，
    然原審逕認12月之工作紀錄不實，即認無調查之必要，顯屬
    率斷，而有應調查之證據而未調查之判決違法。另查上訴人
    於中國醫藥大學附設醫院97年12月15日就診之病歷記載：「
    病史:……左腳腫脹疼痛已4日……」，由此，上訴人是於97
    年12月15日就診，往前推4日，應為97年12月11日始有左腳
    腫脹疼痛之症狀，況上訴人事實上於98年1月14日有工作1天
    ，然原審不查竟認為係97年12月10日以降上訴人即左腳腫脹
    疼痛無法工作云云，顯與卷內事證不符，認事論述亦違反論
    理法則。又證人李碧順所載工作紀錄皆是與謝發勇核對後之
    結果，與事實相符，然原審不查，竟認工作紀錄是李碧順所
    為，即率予認定工作紀錄及謝發勇之陳述不足為有利上訴人
    之認定，顯然違背經驗法則與論理法則等語，雖以該判決違
    背法令為由，惟查原判決已就其認定事實所憑之證據及得心
    證之事由，於判決理由中詳為述明，並對上訴人聲請傳訊之
    證人，認為無傳訊必要之理由，載明於判決書，上訴意旨對
    原判決已審酌之事項，再事爭執，係就原審取捨證據、認定
    事實之職權行使，指摘其為不當，並就原審已論斷者，泛言
    未論斷，或就原審所為論斷，泛言其論斷矛盾，而非具體說
    明其有何不適用法規或適用法規不當之情形，並揭示該法規
    之條項或其內容，及合於行政訴訟法第243條第2項所列各款
    之事實，難認對該判決之如何違背法令已有具體之指摘。依
    首開規定及說明，應認其上訴為不合法。
四、據上論結，本件上訴為不合法。依行政訴訟法第249條第1項
    前段、第104條、民事訴訟法第95條、第78條，裁定如主文
    。
中    華    民    國    99    年    9     月    16    日
                    最高行政法院第七庭
                        審判長法官  藍  獻  林
                              法官  廖  宏  明
                              法官  張  瓊  文
                              法官  姜  素  娥
                              法官  林  文  舟

以  上  正  本  證  明  與  原  本  無  異
中    華    民    國    99    年    9     月    17    日
                              書記官  彭  秀  玲

司法院資訊處製作；財團法人民間司法改革基金會備份。
